---
title: "Figuras para livro Jorge"
output:
  html_document:
    toc: true
    toc_float: true
    number_sections: true
---

# Introdução

Aqui crio um documento que gera todas as figuras usadas no livro "Base genética de mudança evolutiva humana"

# Deriva genética e IBD

Inicialmente vamos visualizar as trajetórias de decréscimo de IBD. A expressão que nos interessa é.

$$ F_{t} = 1  - (1  - 1/2N)^t $$

As trajetórias para diferentes valores de N são ilustrada na figura abaixo.


```{r  echo=FALSE, warning=FALSE}
source("/Users/diogo/Dropbox/ensino/genepop-ensino/figuras_livro/coal.R")
```

Agora vamos ver o contraste entre trajetórias de IBS e IBD

Aqui, incluímos também o processo mutacional e exploraremos as diferenças entre as trajetórias.

```{r}
print(c)
```


# Análise de dados do projeto 1000 Genomas

Aqui descrevemos análises que incialmente usamos o vcftools e depois passamo os achados para R, para compilar gráficos. 

```
ssh lem.ib.usp.br/raid
```

# Modelagem básica de deriva genética

Inicialmente, vamos mostrar que o processo de deriva genética pode ser simulado usando um código extremamente simples, com apelo didático aos alunos. A seguir, consideramos outras representações.

```{r}
# Genetic Drift

## Create a haploid population of 1000 individuals with alleles 0 or 1 --------#

# Number of individuals:
N <- 1000

# Population of individuals '0' or '1':
pop <- rep(0:1, each = N/2)

# or:
pop <- rep(0:1, times = c(500, 500))

# or:
pop <- rep(0:1, times = c(0.5, 0.5)*N)

## define vector with the frequencies of allele 0 in 2000 generations ---------#

# Number of generations
ngens <- 2000

# vector:
p <- numeric(ngens)

# 1st element of vector 'p' will be the allele frequency in parent generation:
p[1] <- mean(pop == 0)

# Now we have to calculate the allele frequencies in the next generations.
# Let's use a 'for loop' to calculate the frequency in each generation and
# save the result as an element of vector 'p':
for(i in 2:ngens) {
  
  # the next generation is a random sample of the parental population:
  pop <- sample(pop, replace = TRUE)
  
  # allele frequency in the ith generation:
  p[i] <- mean(pop == 0)
}

# Plot
plot(p, type = "l", 
     xlab = "generations", ylab = "frequency", 
     main = "allele frequency change")

```








